臺灣高等法院交通事件裁定　　　　　　　　　　　　九十三年度交抗字第六一七號
　　抗　告　人　交通部公路總局台北區監理所宜蘭監理站
　　受處分人　　甲○○○
右抗告人因違反道路交通管理處罰條例案件，不服臺灣宜蘭地方法院中華民國九十三
年七月二十一日九十三年度交聲字第二八號裁定（原處分字號：交通部公路總局臺北
區宜蘭監理所於中華民國九十三年二月十九日所為之裁決處分（原舉發案號：臺北市
政府警察局北市警交大字第A00000000號），提起抗告，本院裁定如左：
    主  文
抗告駁回。
    理  由
一、原審裁定如附件裁定書所載。
二、按違反道路交通管理處罰條例之行為，自行為成立之日起，逾三個月不得舉發，
    道路交通管理處罰條例第九十條第一項定有明文。
三、經查，本件發生於民國九十二年九月十七日，舉發機關固於同年十二月十日即填
    單，直至九十三年二月十九日始送達於受處分人之同居人呂覺民，有卷附送達回
    證影本可稽（見原審卷第九頁）。距受處分人九十二年九月十七日違規時間，已
    逾三月，是並無證據證明受處分人已於三個月內收受舉發通知單，亦即確不能證
    明舉發機關已於三個月內合法舉發。
四、本件既未合法舉發，依前揭道路交通管理處罰條例第九十條之規定，依法要不得
    為舉發之行為，從而，交通部公路總局台北區監理所宜蘭監理站於九十三年二月
    十九日所為之裁決處分（宜監字第裁43-A00000000號）即有未洽。原審認原處分
    應予撤銷，就此部分諭知異議人甲○○○不罰，核無不合。抗告人抗告意旨以舉
    發機關固於九十二年十二月十日填單即完成舉發行為，執此指摘原裁定違誤，為
    無理由，應予駁回。
據上論結，應依道路交通管理處罰條例第八十九條，刑事訴訟法第四百十二條，裁定
如主文。
中　　　華　　　民　　　國　　九十三　　年　　　八　　　月　　三十一　　日
                              臺灣高等法院交通法庭
                                  審判長法  官  陳  祐  治
                                        法  官  陳  晴  教
                                        法  官  王  炳  梁
右正本證明與原本無異。
不得再抗告。
                                        書記官  潘　大　鵬
中　　　華　　　民　　　國　　九十三　　年　　　九　　　月　　　一　　　日
附件：
臺灣宜蘭地方法院交通法庭裁定                      九十三年度交聲字第二八號
    移 送機 關  交通部公路總局台北區監理所宜蘭監理站
    異  議  人  甲○○○
　　　　　　　　　　　　女七十三歲（民國○○年○月○○日生）
　　　　　　　　　　　　身分證統一編號：Ｚ000000000號
　　　　　　　　　　　　住宜蘭縣蘇澳鎮○○路三二０號
右列受處分人即異議人因違反道路交通管理處罰條例案件，對於交通部公路總局臺北
區宜蘭監理所於中華民國九十三年二月十九日所為之裁決處分（原舉發案號：北市警
交大字第A00000000號）聲明異議，本院裁定如左：
    主  文
原處分撤銷。
甲○○○不罰。
    事  實
一、原處分意旨略以：受處分人即異議人甲○○○於民國九十二年九月十七日上午八
    時十一分許，駕駛車牌號碼Ｕ二─九八七二號自小客貨車行經台北市○○路與民
    族東路（往南）處闖紅燈，經台北市政府警察局交通警察大隊以北市警交大字第
    A00000000號舉發違反道路交通管理事件通知單（以下稱舉發通知單）逕行舉發
    違反道路交通管理處罰條例第五十三條規定：汽車駕駛人，行經有燈光號誌管制
    之交岔路口闖紅燈，裁處受處分人罰鍰新台幣（以下同）二千七百元。
二、異議意旨略以：受處分人即異議人甲○○○所有之上開自小客貨車，係由呂學民
    駕駛於上述時間行經上述地點時，為台北市政府警察局中山分局中山分隊告發有
    燈光號誌管誌之交岔路口闖紅燈之違規行為，而被裁處罰鍰二千七百元。惟異議
    人之自用小客貨車行經該路口，適逢上班尖峰時間，於逕行舉發相片民族東路路
    牌左下方有義交指揮行進（相片沒照到），自應以指揮人員之指揮為優先。而依
    據道路交通管理規定，行經交岔路口雖有號誌，應以現場人員之指揮為優先。為
    此聲明異議，請求撤銷原處分等語。
三、按違反道路交通管理處罰條例之行為，自行為成立之日起；行為有連續或繼續之
    狀態者，自行為終了之日起，逾三個月不得舉發。道路交通管理處罰條例第九十
    條定有明文。經查，件受處分人即異議人所有之上開自小客車，由呂學民於九十
    二年九月十七日上午八時十一分許駕駛行經台北市○○路與民族東路（往南）有
    燈光號誌管制之交岔路口闖紅燈，而為設於路旁之科學儀器以拍照之方式取證，
    經台北市政府警察局交通警察大隊警員以受處分人甲○○○有違反道路交通管理
    處罰條例第五十三條規定之行為逕行掣單舉發（北市警交大字第A00000000號）
    ，惟該舉發通知單迄九十三年七月十五日止，並未依法送達受處分人以完成舉發
    程序，有交通部公路總局台北區監理所宜蘭監理站電腦查詢單及本院公務電話查
    詢表在卷可稽，已距受處分人九十二年九月十七日違規時間，已逾三月，依前揭
    道路交通管理處罰條例第九十條之規定，依法要不得為舉發之行為，從而，交通
    部公路總局台北區監理所宜蘭監理站於九十三年二月十九日所為之裁決處分（宜
    監字第裁43-A00000000號）即有未洽，應予撤銷，另就此部分諭知異議人甲○○
    ○不罰。
四、據上論斷，應依道路交通案件處理辦法第二十條，裁定如主文。
中    華    民    國    九十三    年      七        月      二十一      日
                                臺灣宜蘭地方法院交通法庭
                                    法  官  林  楨  森
右正本證明與原本無異。
如不服本裁定，應於裁定送達後五日內向本院提出抗告狀。( 應附繕本 )
                                    書記官  謝  佩  欣
中    華    民    國    九十三    年      七        月      二十一      日                                        法  官  王  炳  梁
